臺灣高等法院民事判決
111年度上簡易字第1號
上  訴  人  Ａ女     
訴訟代理人  李建慶律師
            陳少璿律師      
被 上訴 人  駱文鈞  
訴訟代理人  蘇靜雅律師
上列當事人間請求侵權行為損害賠償事件，上訴人對於中華民國
109年12月22日臺灣臺北地方法院109年度侵附民字第30號第一審
判決，提起一部上訴，經本院刑事庭移送前來（110年度侵附民
上字第3號），本院於111年5月17日言詞辯論終結，判決如下：
    主  文
原判決關於駁回上訴人下列第二項之訴部分，及除確定部分外訴
訟費用之裁判，均廢棄。
被上訴人應給付上訴人新臺幣陸萬參仟捌佰零伍元，及自民國一
百一十一年二月十八日起至清償日止，按週年利率百分之五計算
之利息。
其餘上訴駁回。
第一審除確定部分外及第二審訴訟費用由被上訴人負擔百分之十
五，餘由上訴人負擔。 
    事實及理由
壹、程序方面：
一、訴訟中有犯罪嫌疑牽涉其裁判者，法院得在刑事訴訟終結前
    以裁定停止訴訟程序，民事訴訟法第183條固有明文。惟所
    謂訴訟中有犯罪嫌疑牽涉其裁判，係指在民事訴訟繫屬中，
    當事人或第三人涉有犯罪嫌疑，足以影響民事訴訟之裁判，
    非俟刑事訴訟解決，民事法院即無從或難於判斷者而言。例
    如當事人或第三人於民事訴訟繫屬中涉有偽造文書、證人偽
    證、鑑定人為不實之鑑定等罪嫌，始足當之。被上訴人雖辯
    稱：本院110年度侵上訴字第88號妨害性自主案件（下稱系
    爭刑案），伊上訴第三審審理中，為求裁判一致，爰依民事
    訴訟法第183條規定請求裁定停止訴訟程序云云（見本院卷
    第169至170頁）。惟細繹系爭刑案二審判決書（見本院卷第
    7至21頁）可知，被上訴人所涉強制猥褻罪嫌，係發生於本
    件訴訟繫屬前，與該條規定訴訟「中」有犯罪嫌疑之情形不
    合，且該案已由最高法院於民國111年5月5日判決駁回上訴
    確定（見本院卷第233至235頁），亦與該條規定刑事訴訟終
    結「前」之要件有間。從而，被上訴人依民事訴訟法第183
    條規定請求裁定停止訴訟程序，核與該條規定之要件不符，
    自不應准許。
二、被上訴人於本院言詞辯論終結後，始具狀聲請調查上訴人有
    無聲請犯罪被害補償金（見本院卷第255頁），係新防禦方
    法，顯已逾時提出，且無不能於本件準備程序終結前提出之
    情形，非不可歸責於被上訴人，被上訴人復未依民事訴訟法
    第447條第2項規定，釋明此新防禦方法有何同條第1項但書
    各款規定之事由，自不應准許被上訴人提出。
貳、實體方面：
一、上訴人主張：被上訴人為伊朋友，邀約伊於民國108年12月3
    1日下午5時許，至其位於臺北市○○區○○街000巷00號2樓住處
    ，嗣於同日下午10時30分許觀賞影片時，要求伊躺在其房內
    床前抱枕，詎其未得伊同意，逕自環抱伊，不顧伊拒卻之意
    ，對伊舔耳朵，並將伊撲倒，掀開伊之衣服，親吻並撫摸伊
    之胸部，經伊推阻後，仍不顧伊之意願，接續親吻、撫摸伊
    之胸部，並將手伸進伊之內衣（下稱系爭行為）。被上訴人
    所為系爭行為侵害伊身體權、健康權、貞操權，致伊遭受極
    大精神痛苦，遭診斷為自律神經失調、焦慮狀態、混合焦慮
    及憂鬱情緒的適應障礙症，無法工作127日，伊因而受有支
    出醫療費用新臺幣（下同）3,805元、薪資損失12萬8,270元
    之財產上損害及非財產上損害30萬元，共計43萬2,075元，
    應由被上訴人賠償等情。爰依民法第184條第1項前段、第19
    3條第1項、第195條第1項規定，求為命被上訴人給付43萬2,
    075元及自刑事附帶民事訴訟準備書狀繕本送達翌日起算法
    定遲延利息之判決（原審就此部分為上訴人敗訴之判決，其
    提起上訴；其餘未繫屬本院部分，不予贅述）。上訴聲明：
    ㈠原判決關於駁回上訴人下列第2項之訴部分廢棄；㈡被上訴
    人應給付上訴人43萬2,075元，及自刑事附帶民事訴訟準備
    書狀繕本送達翌日起至清償日止，按週年利率5％計算之利息
    。   
二、被上訴人則以：上訴人於108年12月31日至伊住處，係先突
    然牽伊之手撫摸，致伊以為其欲發生親密關係，伊順勢環抱
    且開始親吻、輕舔耳朵，並從衣服外撫摸胸部，上訴人均未
    反抗，伊才將手伸進其衣服內，經其表示拒絕後，伊即馬上
    停手。惟上訴人仍未離開伊之環抱，致伊認其拒絕係因為矜
    持，又開始為上開行為，至其第2次表示拒絕後，伊方明確
    知悉上訴人沒有要繼續之意。上訴人事後亦對伊表示沒事，
    並與伊牽手走至捷運站，並親吻上訴人臉頰。又上訴人曾向
    伊表示工作不順心、遭受霸凌及感情等問題，致生憂鬱症，
    其心理疾病及所主張之醫療費用、薪資損失、慰撫金，應與
    伊之行為均無因果關係等語，資為抗辯。
三、兩造係由友人介紹，於104年12月間認識成為朋友；兩造相
    約，於108年12月31日下午5時許，上訴人前往被上訴人位於
    臺北市○○區○○街000巷00號2樓之住處；上訴人於109年1月15
    日、1月23日、3月16日、4月23日、8月18日至新店北新身心
    診所（下稱北新診所）看診，經診斷「自律神經失調，焦慮
    狀態」；上訴人於109年3月30日、4月6日、4月20日、5月18
    日、6月1日、8月3日至天主教耕莘醫院財團法人耕莘醫院（
    下稱耕莘醫院）看診，經診斷「有混和焦慮及憂鬱情緒的適
    應障礙症」；上訴人至北新診所、耕莘醫院就醫共計支出醫
    療費用3,805元；上訴人109年1月8日至○○骨科診所（下稱○○
    診所）擔任護理師，月薪3萬0,300元，同年月16日自願離職
    ，於109年5月22日至○○護理之家任職等事實，為兩造所不爭
    執（見本院卷第117、118、155、187頁），堪信屬實。上訴
    人請求賠償損害，為被上訴人以前詞所拒。茲就爭點論述如
    下：
　㈠被上訴人違反上訴人意願對其為系爭行為，致上訴人憂鬱症
    病情加劇：
　⒈稽之上訴人於系爭刑案警詢時陳稱：「10點半到11點，他（
    即被上訴人）叫我躺在他房間床前的抱枕看電影，他用手環
    抱我，有意無意的觸碰我的胸部，我有抵擋他的手不要碰到
    我的胸部，他開始咬我的耳朵，後來將我撲倒，掀我衣服，
    整個人塞在我衣服裡面，親我胸部揉我胸部，過程中我一直
    說不要並一直推他跟阻擋他，後來他停了一下，大概停了10
    秒，他又繼續做剛剛的事，親吻胸部跟揉捏胸部，手伸進我
    內衣，我問他你到底發生什麼事，他沒任何表示繼續，沒多
    久才停止」（見外放臺灣臺北地方檢察署109年度偵字第902
    8號影卷〈下稱偵查卷〉第15頁）；於系爭刑案偵訊時陳稱：
    「他（即被上訴人）把我撲倒，我有推開被告（即被上訴人
    ）並說我不要。…我是拒絕他，而且用手推開他，他稍微停
    下，就繼續這樣的動作，而且我也沒有躺在他的懷裡面，…
    他對我做猥褻的行為後，我就有拒絕，並且用手推開他，我
    有明確的告訴他不要，而且用手推開他」（見同上卷第85至
    87頁）；於系爭刑案一審審理時具結陳稱：「他（即被上訴
    人）叫我坐在他旁邊，沒多久他就把手環抱過來。…一開始
    沒拒絕，之後我發現怪怪的，因為他的手有意無意一直在碰
    我的胸部，他又把他的頭貼上來我的耳朵，所以我就開始抵
    抗。…我用手肘阻擋他的環抱，還有推他。…我原本要說（不
    要），但是他很快就把我撲倒了，所以我來不及說（不要）
    。…我還有打他跟推他，在他把他的頭放在我的衣服內衣裡
    面的時候。…因為我那時候很用力的打他頭，而且很大聲跟
    他說你到底發生什麼事，他才停下動作」（見外放原法院10
    9年度侵訴字第28號影卷第168至171頁）各等語，核其陳述
    就系爭行為之主要部分始終一致，並無顯著歧異。參以被上
    訴人不爭執上訴人為其朋友，於該日至其住處，業如前述；
    且被上訴人於系爭刑案警詢時亦陳稱其與上訴人之前無仇恨
    或糾紛，認為算是會聊心事的朋友等語（見偵查卷第10頁）
    。足見兩造間並無宿怨仇隙，有一定友誼之信賴基礎，若非
    上訴人確遭被上訴人不法侵害，衡情實無任意誣指被上訴人
    違反其意願而為系爭行為之理。再佐以上訴人當日離開被上
    訴人住處後，旋即傳送簡訊予友人即訴外人胡雅莉稱：「Ti
    ll the happended to me…I was almost raped by my frie
    nd…Horrible experience」等詞，向胡雅莉表示差點遭朋友
    性侵害之意，亦有簡訊對話紀錄為憑（見偵查卷第103頁）
    。若非上訴人因被上訴人對其為系爭行為，深感震驚及受辱
    ，豈會於當日離開被上訴人住處後，立即告知胡雅莉此事。
    被上訴人雖否認此簡訊對話紀錄之形式證據力（見本院卷第
    163頁），然胡雅莉業於系爭刑案二審審理時結證稱確有此
    對話紀錄無訛（見外放本院110年度侵上訴字第88號影卷〈下
    稱系爭刑案二審卷〉第314頁），自可採為有利於上訴人之認
    定。又胡雅莉既已於系爭刑案二審到庭作證，被上訴人聲請
    再次傳訊，欲證明其有收到上開簡訊（見本院卷第168頁）
    ，即無調查之必要，併此敘明。
　⒉上訴人提出系爭刑案之告訴後，由新北市政府家庭暴力暨性
    侵害防治中心介入協助，經社工人員觀察評估，認為上訴人
    有身心症狀，遂轉介上訴人接受心裡諮商等情，業據社工人
    員即訴外人王佩茹於系爭刑案二審審理時結證屬實（見系爭
    刑案二審卷第322至329頁），並有個案服務報告可參（見同
    上卷第213至215頁）。復依諮商心裡師即訴外人劉瓊珊於系
    爭刑案二審審理時結證稱：「在諮商初期的時候，Ａ女（即
    上訴人）確實是呈現蠻不穩定的情形，雖然能夠去說，意思
    是說她能夠表達她自己，可是是用一個比較隔離的狀態在描
    述，到中期的時候快接近初期的時候，她有開始跟我透露說
    在初期階段其實就有跟我透露說她有自殺意念，也有自殺的
    想法，甚至已經想到會想用什麼方式來結束生命，那個時候
    我有做過自殺防治中心的通報，然後到中期的時候，開始比
    較去探索她有關於碰到這樣子性創傷事件對她的一些影響，
    包括不管是情緒上面的、生活上面的，甚至是因為可能這個
    個案她決定要走司法的過程她的家人的態度等等，對她造成
    一些衝突影響都有，所以這部分不只是性創傷本身，包括家
    庭關係、人際關係的部分我都會跟她談，也都會跟她做治療
    …。（既然性創傷是妳在對Ａ女做心裡諮商的一個療程或是程
    序裡面的部分，妳如何確認她有受到性創傷？）某部分評估
    當然是除了社工提供給我當時轉介單裡面寫的一些內容，就
    是Ａ女做了評估量表之後的一些分數，那我們面對她的時候
    ，去觀察她的一些狀況的反應，譬如說她提到她可能看到類
    似相對人的一些特徵的人在路上的時候，因為那個反映出來
    的其實是我們通常講創傷後壓力症候群，那個量表測出來的
    可以算測出的是PTSD的東西，所以我們當然評估的是她跟我
    描述的反應裡面包不包含這些狀態來做評估，就是譬如說她
    看到類似相對人的特徵的時候，她會感覺到害怕，會感覺到
    恐懼、不知所措，她在診所工作的時候的那個緊張感等等，
    或者是一些想到這件事情當她跟別人陳述這件事情的時候，
    別人不接納，或是別人覺得為什麼妳當時不用力的推開他，
    或是妳為什麼當時不直接立刻怎麼樣，就是會有質疑她的時
    候，她也會有一個憤怒、生氣、難過、痛苦、不被認同的反
    應等等，這些當然也包含是在我要去做處理的範圍內。（那
    妳如何判斷Ａ女確實受到性創傷，妳對這個問題的結論是什
    麼？）這個問題的結論，基本上Ａ女做那個量表分數出來夠
    高，然後包含評估的指數這些，其實她就是有PTSD的創傷壓
    力症候群。…評估量表是Ａ女自己圈選的…，我在面對她的時
    候，她表現出來的特徵也符合那一些特徵裡面的某一些項目
    ，那些項目裡面，我當然就會評估她確實有創傷壓力症候群
    。（妳是搭配新北家防中心給妳的Ａ女相關量表最後的統計
    數字，加上妳自己跟她晤談過程當中去做的判斷，是這個意
    思嗎？）是。（在對被害人做完這些心理諮商後，妳對本件
    個案這次事件的結論是什麼？）…這個個案她以前確實有憂
    鬱症，她可能因為這個案件而引發了憂鬱症，或是剛好同時
    間的一些多重性壓力，讓憂鬱症又復發，所以在跟我治療的
    期間，也確實有去就醫…。（所以在觀察、在你諮商的過程
    當中，妳有發現本件的個案已經有創傷後壓力症候群的狀況
    ？）是。（就是這個過程當中，妳有無察覺Ａ女有這樣子的
    狀況？）有。（…所以本次的事件，依照妳的專業判斷，她
    是因先前憂鬱症引起，還是本次性創傷事件所導致的？在妳
    跟Ａ女諮商過後，她呈現出來的心理及情緒狀況，妳說已經
    類似有一點創傷後壓力症候群這個狀況，到底是之前憂鬱症
    引起還是本次的性侵害事件所引起的？）創傷事件本身才會
    引起創傷的反應，這個跟憂鬱症是要分開看的，我的結論是
    ，我看到的比較是Ａ女當時就是有一個多重性壓力的狀況，
    多重性就是性創傷事件本身，再加上家庭的這些因素，有多
    重性的壓力，再加上當時可能在待業中的情況而引發的狀態
    ，不會是說完全歸咎於哪一項因素，因為憂鬱症本來就跟壓
    力因素是相當有關聯的等語（見系爭刑案二審卷第339至343
    頁）。足見社工人員及心理諮商師介入觀察所見聞上訴人之
    身心症狀，亦與上訴人上開所指遭被上訴人違反意願為系爭
    行為後所產生之心理創傷反應相符。
　⒊上訴人於109年1月15日、1月23日、3月16日、4月23日、8月1
    8日至北新診所就醫，經診斷有「自律神經失調，焦慮狀態
    」；亦於109年3月30日、4月6日、4月20日、5月18日、6月1
    日、8月3日至耕莘醫院就醫，經診斷有「混和焦慮及憂鬱情
    緒的適應障礙症」等事實，為兩造所不爭執，業如前述。又
    細繹北新診所、耕莘醫院分別函覆系爭刑案二審法院謂：「
    診斷證明書…主依患者個人陳述之證狀而為診斷，病因亦依
    患者各人之陳述，記載於…病歷」、「病患Ａ女其於門診時主
    訴具情緒低落、睡眠障礙、焦慮及自殺意念等症狀，因事件
    後才出現相關症狀，導致整體功能受損，因而屬適應障礙之
    診斷」各等詞（見系爭刑案二審卷第189、197頁），且兩者
    病歷分別記載上訴人主訴「近一個月來，哭泣，專注力不集
    中，恍神，無法上班， 負面想法多。常常無法控制情緒。
    心悸胸悶，頭痛，胃口差，常有反胃噁心感。…2019/12/31
    差點被朋友性侵，受到很大的震驚打擊。…自述12月底有被
    性猥褻，有人群恐懼症和人群恐慌症，想用意志力克服但後
    來越來越不好。…自己感覺昏昏的，一直想到當時被性侵的
    畫面」、「之前在北新診所看過門診三次…效果有限…去年底
    經歷性騷擾，對方是急診護理師，覺得自己情緒對人的信任
    都受到影響。…三周前出現自殺意念，甚至想去自殺。目前
    沒工作，接受心理諮商中。睡眠時間短，有一整天不能睡，
    呼吸急促，腦中會想到畫面，出現過解離情形」各等語（見
    同上卷第191、199頁），亦與劉瓊珊上開所述，上訴人係因
    系爭行為而引發多重性壓力，致其憂鬱症狀加劇而尋求醫療
    之情形相符，自堪認上訴人係因系爭行為而分別至北新診所
    、耕莘醫院就醫並經診斷有上開病症。被上訴人抗辯上訴人
    就醫及經診斷有上開病症係因先前即有憂鬱症所致云云，自
    無可取，其聲請調取上訴人之健保就醫紀錄及囑託國立臺灣
    大學醫學院附設醫院鑑定（見本院卷第167、247頁），亦無
    必要，併此敘明。
　⒋審諸熟人所為之妨害性自主行為，常見被害人與行為人共處
    一私密空間，別無他人在場見聞，具有隱密性、舉證不易之
    情形。如被害人之歷次陳述相符且無明顯瑕疵，亦有客觀事
    證足以佐證其陳述非虛，行為人復未舉證證明被害人之陳述
    係捏造不實，即應認被害人之主張為可信。綜觀上情可知，
    上訴人歷次陳述就系爭行為之主要部分均屬一致，且有簡訊
    對話紀錄及胡雅莉之證述，足認上訴人於離開被上訴人住處
    後，旋即向胡雅莉告知此事，並有社工人員及心理諮商師親
    自觀察、見聞上訴人之身心狀況符合受侵害之反應，上訴人
    亦實際至身心科就醫，並經診斷有「自律神經失調，焦慮狀
    態」及「混和焦慮及憂鬱情緒的適應障礙症」，自堪認上訴
    人主張被上訴人違反其意願對其為系爭行為，致其憂鬱症病
    情加劇而產生上開病症等情，應非無稽，堪予採信。
　㈡被上訴人應賠償上訴人6萬3,805元本息：
　⒈故意不法侵害他人之權利者，負損害賠償責任；不法侵害他
    人之身體或健康者，對於被害人因此增加生活上之需要時，
    應負損害賠償責任；不法侵害他人之身體、健康、貞操者，
    被害人雖非財產上損害，亦得請求賠償相當之金額，此觀民
    法第184條第1項前段、第193條第1項、第195條第1項前段規
    定甚明。查被上訴人違反上訴人之意願，對上訴人為系爭行
    為，致上訴人經診斷有「自律神經失調，焦慮狀態」及「混
    和焦慮及憂鬱情緒的適應障礙症」等情，均如前述。則上訴
    人主張被上訴人故意不法侵害其貞操權、身體權、健康權造
    成損害，應負財產上及非財產上損害賠償責任，自屬有據。
　⒉茲就損害賠償之項目與金額分述如下：
　　⑴醫療費用：
　　　上訴人主張：伊於109年1月15日、1月23日、3月16日、4
      月23日、8月18日至北新診所就醫，經診斷有「自律神經
      失調，焦慮狀態」；亦於109年3月30日、4月6日、4月20
      日、5月18日、6月1日、8月3日至耕莘醫院就醫，經診斷
      有「混和焦慮及憂鬱情緒的適應障礙症」，共計支出醫療
      費用3,805元等情，為被上訴人所不爭執。又上訴人經診
      斷上開病症，係因被上訴人違反其意願對其為系爭行為所
      造成，亦經析述如前。足見上訴人係因系爭行為而分別至
      北新診所、耕莘醫院就醫，則其就醫支出之醫療費用，自
      屬因系爭行為所生之損害。上訴人請求被上訴人賠償醫療
      費用3,805元，當屬有據。
　　⑵薪資損失：
　　　上訴人主張：伊因被上訴人所為系爭行為併發創傷後壓力
      症候群及憂鬱症病情加重，於109年1月16日自○○診所離職
      ，嗣於109年5月22日才至○○護理之家任職，共計127日無
      收入，以○○診所月薪3萬0,300元計算，相當於日薪1,010
      元，共計受有薪資損失12萬8,270元【計算式：1,010×127
      ＝128,270】云云，固提出診斷證明書、○○骨科診所服務證
      明書、勞工保險異動查詢資料為憑（原審卷第25至29頁、
      本院卷第145至147頁）。然上開診斷證明書，僅能證明上
      訴人經診斷有「自律神經失調，焦慮狀態」及「混和焦慮
      及憂鬱情緒的適應障礙症」之病症，不能證明其因前揭病
      症有休養之必要而無法工作。上開○○骨科診所服務證明書
      、勞工保險異動查詢資料，僅能證明上訴人任職○○診所之
      月薪為3萬0,300元，且於109年1月16日離職，嗣於109年5
      月22日至○○護理之家任職等情，惟無法證明其自○○診所離
      職後127日未工作之原因為何及是否與被上訴人所為系爭
      行為有關。上訴人未舉證證明其係因被上訴人為系爭行為
      致無法工作，其請求被上訴人賠償薪資損失12萬8,270元
      ，自屬無據。另被上訴人聲請調取上訴人之職業登錄紀錄
      ，欲證明其是否因系爭行為自○○診所離職（見本院卷第16
      6頁），即無調查之必要，併此敘明。
　　⑶非財產上損害：
　　　非財產損害之賠償須以人格權遭遇侵害，使精神上受有痛
      苦為必要，其核給之標準固與財產上損害之計算不同，然
      非不可斟酌雙方身分資力與加害程度，及其他各種情形核
      定相當之數額。查上訴人為專科畢業，經歷及現職均為護
      理師；被上訴人為大學畢業，經歷及現職均為護理師等節
      ，業據兩造陳明在卷（見本院卷第117、166頁）。復觀之
      兩造109年稅務電子閘門財產所得調件明細表所載，兩造
      於該年均有相當之所得及財產資料（見本院限閱卷第3至4
      頁、第7至10頁）。上情均為兩造所不爭執（見本院卷第1
      17、186頁）。又上訴人因被上訴人違反其意願所為系爭
      行為後，經診斷有「自律神經失調，焦慮狀態」及「混和
      焦慮及憂鬱情緒的適應障礙症」之病症，致身體權、健康
      權、貞操權受侵害，均如前述，自受有精神痛苦。本院審
      酌上情，及兩造之教育程度、身分、社會地位、經濟狀況
      、上訴人所受精神痛苦程度等一切情狀，認上訴人請求非
      財產上損害賠償30萬元，容有過高，應以6萬元為適當。
      逾此金額之主張，則屬無據。
　　⑷準此，上訴人因被上訴人為系爭行為所受之損害項目與金
      額，分別為醫療費用3,805元、非財產上損害6萬元，共計
      6萬3,805元【計算式：3,805＋60,000＝63,805】。逾此金
      額之請求，不能准許。
　⒊給付無確定期限者，債務人於債權人得請求給付時，經其催
    告而未為給付，自受催告時起，負遲延責任。其經債權人起
    訴而送達訴狀，與催告有同一之效力；遲延之債務，以支付
    金錢為標的者，債權人得請求依法定利率計算之遲延利息；
    應付利息之債務，其利率未經約定，亦無法律可據者，週年
    利率為5％，此觀民法第229條第2項、第233條第1項、第203
    條規定甚明。本件給付為損害賠償之債，並無約定給付期限
    及遲延利息之利率，揆諸前揭法條規定，上訴人主張自刑事
    附帶民事訴訟準備書狀繕本送達翌日即111年2月18日（見本
    院卷第112、239頁）起算法定遲延利息，亦屬有據。
四、綜上所述，上訴人依民法第184條第1項前段、第193條第1項
    、第195條第1項規定，請求被上訴人給付6萬3,805元，及自
    111年2月18日起至清償日止，按週年利率5％計算之利息，應
    予准許。逾此範圍之請求，不應准許。原審就上開應准許部
    分，為上訴人敗訴之判決，容有未洽。上訴意旨指摘原判決
    此部分不當，求予廢棄改判，為有理由，爰廢棄改判如主文
    第2項所示。至上開不應准許部分，原審為上訴人敗訴之判
    決，並駁回其假執行之聲請，核無不合。上訴意旨指摘原判
    決此部分不當，求予廢棄改判，為無理由，應駁回此部分上
    訴。
五、本件事證已臻明確，兩造所為其餘攻擊、防禦及舉證，經本
    院審酌後，認與判決結論均無影響，爰不一一論列，附此敘
    明。
參、據上論結，本件上訴為一部有理由，一部無理由，依民事訴
    訟法第450條、第449條第1項、第79條，判決如主文。
中　　華　　民　　國　　111 　年　　5 　　月　　31　　日
                  民事第十八庭
                        審判長法  官  黃明發
                              法  官  陳　瑜
　　　　　　　　　　　　　　　法  官  賴彥魁
本件正本關於被隱蔽人之身分資料係依性侵害犯罪防治法第12條
第2項之規定隱蔽之。
正本係照原本作成。
不得上訴。
中　　華　　民　　國　 111  　年　　5  　 月　　31　　日
                              書記官  高瑞君